# 请教陈版，关于合伙企业投资人收到分红的会计处理问题

提问人：stonealexander 时间：2017-11-17 11:20:51
A公司投资了一家合伙企业，账面已按照投资额 5000 万计入了“可供出售金融资产”。合伙协议中约定，在有限合伙存续期间，GP和LP具体的收益分配顺序和比例如下：（ 1 ）优先LP的本金；（ 2 ）基础LP的本金；（ 3 ）GP的本金；（ 4 ）优先LP和基础LP的收益；
（ 5 ）GP的收益；（ 6 ）结清各方按实际投资收益率计算的投资收益。 我想请问： ①A公司在收到合伙企业 2017 年分配的 1000 万时，是冲减账面可供出售金融资产的账面价值，还是做投资收益？ ②如果是冲减可供出售金融资产的账面价值，那么如果后期会不会出现可供出售金融资产账面金额为 0 ，但仍然有投资收益的情况。 ③合伙企业在首次分配时，分配金额未达到各合伙人的出资总额。按照合伙协议，合伙企业的账务处理是借：实收资本，贷：银行存款；还是借：利润分配，贷：银行存款。

回答人：chenyiwei
除了 3 楼网友所指出的问题以外，如果确定本企业对该合伙企业的出资是权益性投资，即需享有收益和分担亏损，则应根据具体的合同条款、投资管理和运作机制等，合理确定收回款项中作为投资成本收回和可确认为投资收益的金额。例如，考虑该合伙企业是否为一个统一运作的资产池，不存在仅由部分合伙人享有权益的投资项目；是否所有合伙人均按比例共享收益和共担损失；能否将资产池中的各投资项目量化到各合伙人；能否明确识别分回的款项是来自哪个投资项目的处置变现所得现金等。

提问人：呼叫帮助 时间：2017-12-25 10:05:56
合伙企业股东有 3 个，一个GP（持股1%），两个LP-1（持股59%）和LP-2（持股40%），其中GP 是管理事务合伙人，拥有对合伙企业的经营管理权和投资决策权，LP对其没有罢免权。但是GP是LP-1的员工（高管或者普通员工）。 设立目的： 设立私募基金。 收益分配： GP（执行合伙人）收取固定管理费（合伙企业实收出资总额的2.3%）+业绩报酬（合伙企业的收益分配按照各合伙人实缴出资比例进行分配；合伙企业终止日，若合伙企业的期间年化收益率（R）大于8%，则普通合伙人即执行事务合伙人有权获得本企业有限合伙人净收益部分的20%作为业绩报酬（以下简称“业绩报酬”），业绩报酬从合伙企业清算资金中优先扣除。） 亏损分担： 合伙企业的亏损由合伙企业以其财产承担，各合伙人按照其实缴出资比例承担本合伙企业的亏损；合伙企业的债务不超过合伙企业届时的财产总额的，该等债务以合伙企业的财产承担；合伙企业的债务超过合伙企业届时的财产总额的，超过部分由普通合伙人向债权人承担无限连带清偿责任。 投资决策委员会的人员组成和表决机制:全体合伙人一致同意，普通合伙人共同担任合伙企业的执行事务合伙人，拥有《合伙企业法》及本协议所规定的对于合伙事务的独占及排他的执行权。合伙企业设立“投资决策委员会”对合伙企业最终是否决定对某项目进行投资进行决策。投资决策委员会决策委员 5 人。其中，有限合伙人合计推荐 1 名委员，其余 4 名委员由执行事务合伙人推荐。投资决策委员会采取一人一票，须三分之二以上决策委员投票同意，方能形成投资决议。 补充 1 ： 执行事务合伙人可独立决定更换其委派的代表，但更换时应书面通知有限合伙，并办理相应的企业变更登记手续。有限合伙应将执行事务合伙人代表的变更情况及时通知全体有限合伙人； 补充 2 ： 执行事务合伙人有下列情形之一的，经其他合伙人一致同意，可以决议将其除名： 1未履行出资义务； 2 因故意或者重大过失给合伙企业造成损失； 3 执行合伙事务时有不正当行为； 补充 3 ：合伙人会议表决程序：合伙人按照人数行使表决权，每位合伙人有一票表决权；（未对合伙人会议决议需要的表决权比例进行约定）；有限合伙人退伙、入伙，更换普通合伙人，须经合伙人会议决议通过。 补充 4 ：合伙企业存续期间，普通合伙人不得主动退伙。 假设不考虑其他因素，LP-1是否需要将合伙企业并表？

回答人：chenyiwei
表面上看LP1不符合并表条件，但要考虑这样安排的目的是什么？LP2是否为单纯的财务投资者？LP1或者其大股东和关联方是否在合伙企业的框架之外承诺LP2的本金安全和取得约定收益？